【裁判字號】    89,易,2183
【裁判日期】    891018
【裁判案由】    竊盜
【裁判全文】
臺灣桃園地方法院刑事判決                        八十九年度易字第二一八三號
    公  訴  人  臺灣桃園地方法院檢察署檢察官
    被      告  甲○○
右列被告因竊盜案件，經檢察官提起公訴（八十九年度偵字第一二三五七號），本院
判決如左：
        主  文
甲○○無罪。
        理  由
一、公訴意旨略以：被告甲○○意圖為自己不法之所有，於八十九年八月十六日，在
    桃園縣平鎮市中正里自立巷三十號前，利用可作為凶器使用之鐵鎚、起子、尖嘴
    鉗及扳手，撬開乙○○所有於八十九年八月八日在同縣八德市○○村○○路三八
    號前失竊之車牌號碼ＦＭ－三九八六號重機車之置物箱，並竊取置物箱內手電筒
    一支，得手後，於離去之際，因形跡可疑，經警攔檢後查獲上情，並扣得鐵鎚、
    起子、尖嘴鉗及扳手各一支，因認被告涉犯刑法第三百二十一條第一項第三款之
    罪嫌。
二、按犯罪事實應依證據認定之，無證據不得推定其犯罪事實，刑事訴訟法第一百五
    十四條定有明文。又認定不利於被告之事實，須依積極證據，苟積極證據不足為
    不利於被告事實之認定時，即應為有利於被告之認定，更不必有何有利之證據，
    最高法院三十年上字第八一六號著有判例可資參照。
三、經核公訴人認定被告甲○○右揭犯罪，無非係以右揭事實業據被告於警訊中坦承
    不諱，並經被害人乙○○指述甚詳，此外有贓物領據一紙附卷足稽，扣案之鐵鎚
    、起子、尖嘴鉗及扳手各一支可資佐證，，為其主要論據。訊據被告則堅決否認
    右開事實，辯稱：是一個綽號叫「小李」的叫伊去案發現場看ＦＭ三－九八六號
    之機車可否發動，伊雖有攜帶自己所有之鐵槌、起子、尖嘴鉗、手電筒、扳手至
    現場，然伊並無從事竊盜之不法行為等語。經查：公訴人指稱被告有竊取ＦＭ三
    －九八六號機車置物箱內之手電筒一支，然該機車之車主乙○○及其配偶桂如昌
    到院證稱該支手電筒並非渠等所有，渠等至派出所認領失物時，有看到一堆東西
    ，警察說手電筒一起領回去沒有關係等語，由是可見，由被告身上所扣得之該手
    電筒並非係上開機車車主之物品，則該手電筒並非無可能確屬被告所有，尚不得
    僅以被告於警訊中自白該手電筒係自上開機車置物箱中取出，即認定其必定自他
    人（機車車主或其他置放該手電筒於該機車置物箱內之第三人）所竊取而來，況
    警員汪安忠亦證稱該支手電筒係自被告之口袋中所扣得，則尚乏何補強證據足以
    證明被告於警訊中之自白即屬真實，於檢察官偵訊及本院之辯詞即屬虛偽，此外
    ，復查無其他積極證據，足以證明被告有何上開犯行，被告犯罪尚屬不能證明，
    衡諸首開法條及判例要旨，自應依法諭知無罪之判決。
據上論斷，應依刑事訴訟法第三百零一條第一項，判決如主文。
本案經檢察官張春暉到庭執行職務
中      華      民      國      八十九    年    十      月      十八    日
                                臺灣桃園地方法院刑事第一庭
                                      法  官    曾  雨  明
右正本證明與原本無異。
如不服本判決，應於判決送達後十日內向本院提出上訴狀( 應附繕本 )，上訴於
臺灣高等法院。
                                      書記官    戴  育  萍
中        華        民        國   八十九   年    十    月    二十六    日


司法院資訊處製作；財團法人民間司法改革基金會備份。
